

CONTACTO

- **** 0412-0140894
- El Silencio, Caracas, Venezuela
- in www.linkedin.com/in/homermoncayo
- https://homerdeveloper.vercel.app

EDUCACIÓN

2021 - Actualidad 6to semestre TSU Informática

Instituto Universitario Jesús Obrero

2016 - 2021

Secundaria

L.B.N 4 de Febrero

2015 - Actualidad

Cursos en plataformas online

Udemy, EDteam, Platzi, Linkedin Learn, Free Code Camp, etc...

IDIOMAS

Español - Nativo Inglés - Nivel B1

HABILIDADES

GIT	
Laravel	
NodeJS	
NextJS	 0
TypeScript	 0-
PHP	
JavaScript	
Wordpress	
HTML/CSS	o
MySQL	─
MongoDB	
AWS	
Docker	—

HOMER MONCAYO

DESARROLLADOR WEB

SOBRE MI

Soy un desarrollador web autodidacta con amplia experiencia en la creación de soluciones digitales completas. Domino lenguajes como PHP y JavaScript, y tengo un fuerte enfoque en el uso de TypeScript para escribir código limpio, escalable y fácil de mantener. Además, tengo experiencia trabajando con plataformas como WordPress y frameworks modernos como Laravel y Next.js, los cuales utilizo para acelerar el desarrollo y optimizar el rendimiento de las aplicaciones.

EXPERIENCIA

PROGRAMADOR FULLSTACK

Julio 2024 - Actualidad | Soluzionitech

- Colaboro en un sistema Saas que permite gestionar gimnasios.
 Desarrollado en NodeJS con Express usando AWS para subida de archivos, e implementado PWA para tener una app instalable en los teléfonos.
- Colaboro en el desarrollo de un Sistema de punto de ventas en Laravel completo, con cotizaciones, devoluciones, traslados, almacenes, integración con Whatsapp, etc...
- Modificación de sistemas existentes en Laravel.

PROGRAMADOR FULLSTACK

Marzo 2024 - Julio 2024 | Soluciones Tecnológicas Tepuy 21

- Desarrollo sistemas robustos y escalables con Laravel para pequeñas y grandes empresas.
- Desarrollo de REST API'S con PHP nativo e implementación con frameworks Frontend.

PROGRAMADOR WEB

2023 - 2024 | HI4AI Human Intelligence for Artificial Intelligence

 Programación y mantenimiento de bots inteligentes para extraer información publica en sitios web. Desarrollo de sistema para escraping utilizando NextJS y Prisma ORM.

REFERENCIAS

Samuel Graterol
Fluxel Code
+58 424-2805116
samueldeveloper20@gmail.com

samuel developer 20@gmail.com

Nelly Moreno HI4AI | SOID ACADEMY +58 412-8248865 directanm@gmail.com Robinson Manuel
Rysoft
+51 961 865 852
robinsonyanez@gruporysoft.com

Ricardo Briceño Soluciones Tecnológicas Tepuy 21 +58 424-1943728 contacto@tepuy21.com